
\vspace{1.8em}
\begin{minipage}{\textwidth}
\stepcounter{mallinumber}
\textbf{Tüüpsõnamall \arabic{mallinumber}\,\vadja{angõriaz}}\\

\begin{sideways}
\begin{tabular}{l l}
muutvormimall & tunnused \\
\hline
\underline{angõri}\,+\,az & \textsc{ sg nom } \\
\underline{angõri}\,+\,a & \textsc{ sg gen } \\
\underline{angõri}\,+\,assõ & \textsc{ sg par } \\
\underline{angõri}\,+\,asõ & \textsc{ sg ill } \\
\underline{angõri}\,+\,az & \textsc{ sg ine } \\
\underline{angõri}\,+\,ass & \textsc{ sg ela } \\
\underline{angõri}\,+\,allõ & \textsc{ sg all } \\
\underline{angõri}\,+\,all & \textsc{ sg ade } \\
\underline{angõri}\,+\,alt & \textsc{ sg abl } \\
\underline{angõri}\,+\,assi & \textsc{ sg tra } \\
\underline{angõri}\,+\,assaa & \textsc{ sg ter } \\
\underline{angõri}\,+\,aka & \textsc{ sg com } \\
\underline{angõri}\,+\,ad & \textsc{ pl nom } \\
\underline{angõri}\,+\,jõ & \textsc{ pl gen } \\
\underline{angõri}\,+\,it & \textsc{ pl par } \\
\underline{angõri}\,+\,isõ & \textsc{ pl ill } \\
\underline{angõri}\,+\,iz & \textsc{ pl ine } \\
\underline{angõri}\,+\,iss & \textsc{ pl ela } \\
\underline{angõri}\,+\,illõ & \textsc{ pl all } \\
\underline{angõri}\,+\,ill & \textsc{ pl ade } \\
\underline{angõri}\,+\,ilt & \textsc{ pl abl } \\
\underline{angõri}\,+\,issi & \textsc{ pl tra } \\
\underline{angõri}\,+\,issaa & \textsc{ pl ter } \\
\underline{angõri}\,+\,jka & \textsc{ pl com } \\
\end{tabular}
\end{sideways}
\captionof{table}{Tüüpsõna \arabic{mallinumber}\,\textit{angõriaz} ekstraheeritud muutvormimallid.}
\label{tab:tüüpsõnamall-angõriaz}

\end{minipage}

 
\vspace{1em}
\noindent Tüüpsõna ei hõlma teisi lekseeme vormi\-sõnastikus.
